臺灣臺南地方法院刑事判決　　　　　 96年度交簡上字第120號
上　訴　人　臺灣臺南地方法院檢察署檢察官
被　　　告　丙○○
上列上訴人因被告過失傷害案件，不服本院刑事庭96年度交簡字
第1254號中華民國96年5月25日第一審判決（聲請簡易判決處刑
書案號：96年度調偵字第601號），提起上訴，本院管轄之第二
審合議庭判決如下：
    主  文
原判決撤銷。
丙○○因過失傷害人，處拘役肆拾日，減為拘役貳拾日，如易科
罰金，以新臺幣壹仟元折算壹日。
    事實及理由
一、本件係經被告丙○○於準備程序及審理時為有罪之表示，而
    經本院合議庭裁定以簡式審判程序加以審理，依刑事訴訟法
    第273條之2、第159條第2項之規定，不適用傳聞法則有關限
    制證據能力之相關規定；並得依同法第273條之1第1項、第
    310條之2準用第454條之規定製作略式判決書，合先敘明。
二、本院審理結果，認第一審簡易判決認事、用法及量刑均無不
    當，應予維持，並引用第一審簡易判決書記載之事實、證據
    及理由（如附件）。
三、原審以被告丙○○罪證明確，依刑事訴訟法第449條第1項前
    段、第3項、第454條第2項、刑法第284條第1項前段、第62
    條、第41條第1項前段，刑法施行法第1條之1第1項、第2項
    前段，量處如原判決主文所示之刑，本院經核原判決認事用
    法，並無不合，量刑亦稱妥適。惟按犯罪在中華民國96年4
    月24日以前者，除本條例另有規定外，經判處有期徒刑、拘
    役或罰金者，減其刑期或金額2分之1；又依本條例應減刑之
    罪，未經判決確定者，於裁判時，減其宣告刑。依其前項規
    定裁判時，應於判決主文同時諭知其宣告刑及減得之刑，中
    華民國96年罪犯減刑條例第2條第1項第3款、第7條分別定有
    明文。查被告行為後，中華民國96年罪犯減刑條例業於96年
    7月4日公布，並於同月16日施行，被告犯罪時間在96年4月
    24日前，所犯合於中華民國96年罪犯減刑條例之減刑條件，
    於裁判時應減其宣告刑，原判決未及適用減刑規定，尚有未
    洽。
四、檢察官據告訴人乙○○之聲請而提起上訴意旨略以：告訴人
    因本件車禍致右股骨頸基底閉鎖性骨折，雖經施以鋼釘固定
    復位手術，仍有右髖關節活動之障礙及疼痛、行動不便之後
    遺症，而被告迄未與告訴人和解，原審判處拘役40日過輕，
    請求將原判決撤銷，更為適當之判決等語。惟按量刑之輕重
    ，係事實審法院得依職權自由裁量之事項，茍已斟酌刑法第
    57條各款所列情狀而未逾越法定刑度，則不得遽指為違法；
    又刑罰之量定屬法院自由裁量之職權行使，但仍應審酌刑法
    第57條所列各款事由及一切情狀，為酌量輕重之標準，並非
    漫無限制，在同一犯罪事實與情節，如別無其他加重或減輕
    之原因，下級法院量定之刑，亦無過重或失輕之不當情形，
    則上級法院對於下級法院之職權行使，原則上應予尊重（最
    高法院72年度臺上字第6696號判例、85年度臺上字第2446
    號判決意旨參照）。本件原審已審酌被告就本件駕駛行為之
    過失程度為行經無號誌交岔路口未減速慢行，被害人亦有疏
    未注意減速慢行及讓右方車先行之過失，被告迄今未與告訴
    人達成和解，犯後自首及坦認犯行之態度等一切情狀，科處
    被告拘役40日，此觀諸原審判決即可自明，是尚難認原審有
    裁量權濫用之違法或不當。況被告是否已經賠償告訴人之損
    害，或是否有賠償之意，甚或是否已達成民事和解，雖也是
    法院審酌被告刑罰輕重之考量因素，但是，雙方是否達成民
    事和解，牽涉彼此之誠意、金額之多寡、雙方之財力、給付
    之方式等等、其因素甚多，雖與被告犯罪後之態度有關，究
    非影響被告刑罰輕重之直接因素。再民事之損害賠償本可循
    民事訴訟之途徑解決，若法院單以被告尚未賠償告訴人，而
    以刑事重判為制壓被告屈服另一方民事賠償請求之手段，依
    上開說明，自非妥適，是以本件尚難認原審之量刑有輕縱之
    情事，本件上訴意旨認原審判決量刑過輕等情，為無理由，
    自應予以駁回。此外，復查無其他可資加重所科刑度之事由
    ，原審量刑尚無違誤，檢察官上訴意旨指摘原審量刑過輕，
    即無理由，然原判決既有上述可議之處，仍屬無可維持，應
    由本院將原判決撤銷改判。
五、爰審酌被告丙○○本次駕駛小客車行經交岔路口時，雖疏未
    減速慢行，且迄今尚未與告訴人和解，然依道路交通安全規
    則第2條之規定，告訴人所騎駛之機車為左方車，而被告所
    駕駛之小客車為右方車，告訴人騎車經過交岔路口時應禮讓
    被告所駕駛之小客車先行，是本件路權應歸屬於被告，因此
    ，本件車禍之發生，被告所負擔之過失責任應小於告訴人所
    應承擔之過失責任，且被告於犯後始終坦認犯行，犯後態度
    堪稱良好等一切情狀，量處如主文所示之刑，並依刑法第41
    條第1項前段，諭知易科罰金之折算標準，再爰依前開減刑
    規定，減其宣告刑2分之1，並諭知易科罰金之折算標準。
據上論斷，應依刑事訴訟法第455條之1第1項、第3項、第273條
之1第1項、第369條第1項前段、第364條、第373條、第299條第
1項前段，刑法第284條第1項前段、第62條前段、第41條第1項前
段，刑法施行法第1條之1第1項、第2項前段，中華民國96年罪犯
減刑條例第2條第1項第3款、第7條，判決如主文。
本案經檢察官甲○○到庭執行職務。
中　　華　　民　　國　　96　　年　　11　　月　　30　　日
　　　　　　      刑事第十三庭  審判長法　官  張維君
                                      法  官  蔡直青
                                      法  官  莊玉熙
以上正本證明與原本無異。
不得上訴。
　　　　　　　　　　　　　　　      　書記官　余富誠
中　　華　　民　　國　　96　　年　　11　　月　　30　　日
附錄本案論罪科刑法條全文：
刑法第284條第1項
因過失傷害人者，處6月以下有期徒刑、拘役或5百元以下罰金，
致重傷者，處1年以下有期徒刑、拘役或5百元以下罰金。
